【裁判字號】    98,訴,1719
【裁判日期】    980610
【裁判案由】    搶奪等
【裁判全文】
臺灣臺中地方法院刑事判決              98年度訴字第1719號
公  訴  人  臺灣臺中地方法院檢察署檢察官
被      告  甲○○
上列被告因搶奪等案件，經檢察官提起公訴（98年度偵字第7892
號、第10424號、第10425號）及移送併辦（98年度偵字第11877
號），本院合議庭裁定由受命法官獨任進行簡式審判程序，判決
如下：
    主    文
甲○○所犯如附表所示之竊盜罪，均累犯，各處如附表所示之刑
；又共同意圖為自己不法之所有，而搶奪他人之動產，累犯，處
有期徒刑捌月。應執行有期徒刑貳年陸月，扣案之鑰匙壹支沒收
。
    犯罪事實
一、甲○○前於民國96年間，因竊盜等案件，經臺灣苗栗地方法
    院於96年3月30日以96年度易字第116號判決判處應執行有期
    徒刑1年4月，嗣經依法減刑暨合併定應執行有期徒刑8月確
    定，甫於96年10月27日縮刑期滿執行完畢。詎甲○○仍不知
    悔改，復意圖為自己不法之所有，自98年3月15日起至同年3
    月21日止，分別於如附表所示之時間、地點，各別基於為自
    己不法所有之意圖，以如附表所示之方式竊取如附表所示被
    害人之財物得手。
二、甲○○復與郭得才（另案偵結）共同基於意圖為自己不法所
    有之犯意聯絡，於98年2月27日12時40分許，由甲○○騎乘
    車牌號碼不詳之機車搭載郭得才尋找行搶目標，行至臺中縣
    大甲鎮○○路36號附近，2人見有機可乘，趁寅○○（越南
    籍，原名LE THI TINH）不及防備之際，由郭得才下手搶奪
    寅○○所有置放於腳踏車置物籃內之手提包1只（內有現金
    新臺幣（下同）2,000元、行動電話2支及證件等物），得手
    後，現金部分由其2人平分花用，餘則丟棄在臺中縣大甲鎮
    大安溪橋下。
三、嗣於98年3月22日18時40分許，甲○○駕駛其先前竊取之車
    牌號碼E5-4682號自小貨車，行經臺中市○區○○路4段37巷
    巷口時，因形跡可疑，為警攔檢查獲，始悉上情。
四、案經己○○、壬○○、丑○○、子○○、乙○○、丙○○、
    丁○○、辛○○、庚○○、卯○○、戊○○分別訴由臺中市
    警察局第三分局、苗栗縣警察局苗栗分局、桃園縣政府警察
    局龜山分局報請臺灣臺中地方法院檢察署檢察官偵查起訴及
    移送併辦。
    理    由
一、按本件被告甲○○所犯均係死刑、無期徒刑、最輕本刑為3
    年以上有期徒刑以外之罪，其於準備程序就前揭被訴事實為
    有罪之陳述，經受命法官告知簡式審判程序之旨，並聽取其
    與公訴人之意見後，本院認無不得或不宜改依簡式審判程序
    進行之處，爰依刑事訴訟法第273條之1第1項，裁定本件由
    受命法官獨任進行簡式審判程序，合先敘明。
二、按被告以外之人於審判外之陳述，除法律有規定者外，不得
    作為證據；又被告以外之人於偵查中向檢察官所為之陳述，
    除顯有不可信之情況者外，得為證據；另被告以外之人於審
    判外之陳述，雖不符前四條之規定，而經當事人於審判程序
    同意作為證據，法院審酌該言詞陳述或書面陳述作成時之情
    況，認為適當者，亦得為證據。當事人、代理人或辯護人於
    法院調查證據時，知有第159條第1項不得為證據之情形，而
    未於言詞辯論終結前聲明異議者，視為有前項之同意；刑事
    訴訟法第159條第1項、第159條之1第2項及第159條之5分別
    定有明文。本件證人劉羽茹、邱彭鈺寶及被害人己○○、壬○○、丑○○、子○○、乙○○、丙○○、丁○○、辛○○
    、庚○○、卯○○、戊○○、寅○○等分別於接受警詢或偵
    訊所為之證述及陳述，雖係被告以外之人於審判外之言詞陳
    述，惟被告對於證人於警、偵訊時所為證述及供述之證據能
    力，於本院審理中不爭執，亦未於言詞辯論終結前聲明異議
    ，視為於審判程序同意作為證據，且被告以外之人於偵查中
    向檢察官所為之陳述，原則上得為證據，本院並審酌上開筆
    錄作成時之情況尚無不當，依刑事訴訟法第159條之1第2項
    及第159條之5之規定，自有證據能力，併予敘明。
三、訊據被告甲○○對於上開犯罪事實於本院審理時坦承不諱，
    核與被害人己○○、壬○○、丑○○、子○○、乙○○、丙○○、丁○○、辛○○、庚○○、卯○○、戊○○、寅○○
    及證人即統一精工加油站員工劉羽茹與目擊證人即丁○○之
    妻邱彭鈺寶分別於警詢時指訴、證述之情節相符，又警方於
    被害人丑○○所有之車牌號碼IT-9653號自小貨車內遺留之
    保力達B空瓶上以粉末法採獲之指紋，經送往內政部警政署
    刑事警察局以指紋電腦比對法、指紋特徵點比對法進行鑑驗
    比對，發現與該局檔存甲○○指紋卡之左小指、左環指、右
    環指指紋相符，有內政部警政署刑事警察局98年4月9日刑紋
    字第0980046340號鑑驗書1份在卷可按，復有贓物認領保管
    單11張、統一精工加油站監視器翻拍照片2張、臺中縣大甲
    鎮○○街與復興路口監視器翻拍照片1張、採證照片共14張
    及桃園縣政府警察局龜山分局刑案現場勘查報告等件附卷可
    稽，此外，並有鑰匙1支扣案可證，足認被告甲○○前開自
    白確與事實相符。是本件事證明確，被告犯行堪以認定，應
    予依法論科。
四、核被告甲○○就犯罪事實一所示如附表編號1至11號部分之
    所為，均係犯刑法第320條第1項之普通竊盜罪；其就犯罪事
    實二部分所為，係犯刑法第325條第1項之搶奪罪。被告甲○○與郭得才間就犯罪事實二部分搶奪犯行，有犯意聯絡及行
    為分擔，為共同正犯。被告甲○○就犯罪事實一所示如附表
    所示各次竊盜犯行及犯罪事實二所示搶奪犯行，時地互異、
    犯意各別、行為互殊獨立，應予分論併罰。又檢察官移送併
    辦部分之竊盜犯罪事實（98年度偵字第11877號），與已起
    訴之上開犯罪事實一如附表編號3所示之竊盜犯罪事實相同
    ，有事實上一罪關係而為同一案件，業經本院予以審酌，併
    予敘明。又查被告前於96年間，因竊盜等案件，經臺灣苗栗
    地方法院於96年3月30日以96年度易字第116號判決判處應執
    行有期徒刑1年4月，嗣經依法減刑暨合併定應執行有期徒刑
    8月確定，甫於96年10月27日縮刑期滿執行完畢，有臺灣高
    等法院被告前案紀錄表1份在卷可稽，其受有期徒刑之執行
    完畢後，於5年以內再故意犯本件有期徒刑以上之各罪，均
    為累犯，應依刑法第47條第1項之規定分別加重其刑。爰審
    酌被告迭有竊盜前科，猶不知悔改，復犯本次多次竊行，顯
    未收刑罰矯懲之效，正值年輕力壯，竟不思以正當途徑賺取
    金錢，圖以竊盜財物滿足個人需求，屢次犯案，造成被害人
    受有相當損物損失，復共同搶奪他人財物，除造成被害人財
    產損失外，其所為搶奪犯行亦造成被害人精神受到驚嚇，惡
    性非輕，影響社會秩序甚鉅，惟念及被告犯後始終坦承犯行
    ，態度尚稱良好，暨其本案所竊得、搶奪之財物價值多寡，
    竊得財物部分業經被害人領回，損害未至擴大，然迄未與被
    害人達成和解，取得諒解，及其犯罪之目的、動機非善、智
    識程度一般等一切情狀，分別量處如主文所示之刑，並定其
    應執行之刑，以資懲儆。至扣案之鑰匙1支，為被告甲○○
    所有供本件如附表所示竊盜犯行（除編號4、7外）所用之物
    ，業據被告供明在卷，爰併依刑法第38條第1項第2款規定宣
    告沒收。
據上論斷，依刑事訴訟法第273條之1第1項、第299條第1項前段
，刑法第28條、第320條第1項、第325條第1項、第47條第1項、
第51條第5款、第38條第1項第2款，判決如主文。
本案經檢察官癸○○到庭執行職務。
中    華    民    國    98    年     6    月    10    日
                  臺灣臺中地方法院刑事第十五庭
                      法  官  吳崇道
以上正本證明與原本無異。
如不服本判決應於收受判決後10日內向本院提出上訴書狀，並應
敘述具體理由；其未敘述上訴理由者，應於上訴期間屆滿後20日
內向本院補提理由書（均須按他造當事人之人數附繕本）「切勿
逕送上級法院」。
                      書記官  黃舜民
中    華    民    國    98    年     6    月    10    日
附表：
┌──┬────┬────┬────────────┬──────┐
│編號│ 時  間 │ 地  點 │犯罪手法、被害人及竊取  │所犯罪名及所│
│    │ (民國) │        │物品                    │處宣告刑    │
├──┼────┼────┼────────────┼──────┤
│    │98年3月 │桃園縣中│以自備鑰匙竊取己○○所有│甲○○竊盜，│
│    │15日12時│壢市五福│之車牌號碼3L-1209號自小 │累犯，處有期│
│ 1  │許      │里五環西│貨車，得手後供己使用，嗣│徒刑肆月，扣│
│    │        │路28之2 │將之棄置在苗栗縣苗栗市至│案之鑰匙壹支│
│    │        │號前    │公路429巷10號前。       │沒收。      │
├──┼────┼────┼────────────┼──────┤
│    │98年3月 │苗栗市福│以自備鑰匙竊取壬○○所有│甲○○竊盜，│
│    │17日6時 │麗里至公│之車牌號碼MD-7658號自小 │累犯，處有期│
│    │許      │路431號 │貨車，得手後供己使用，嗣│徒刑肆月，扣│
│ 2  │        │前      │將之棄置在臺北縣中和市中│案之鑰匙壹支│
│    │        │        │正路1095號前。          │沒收。      │
│    │        │        │                        │            │
├──┼────┼────┼────────────┼──────┤
│    │98年3月 │臺北縣板│以自備鑰匙竊取丑○○所有│甲○○竊盜，│
│    │18日8時 │橋市南雅│之車牌號碼IT-9653號自小 │累犯，處有期│
│ 3  │許      │東路94號│貨車，得手後供己使用，嗣│徒刑肆月，扣│
│    │        │前      │將之棄置在桃園縣龜山鄉大│案之鑰匙壹支│
│    │        │        │崗村樹人路211號前。     │沒收。      │
├──┼────┼────┼────────────┼──────┤
│    │98年3月 │桃園縣龜│見子○○所有之車牌號碼  │甲○○竊盜，│
│    │18日14時│山鄉大湖│7F-9577號自小貨車鑰匙未 │累犯，處有期│
│ 4  │30分許  │村忠義路│拔，即將該車開走而竊取之│徒刑肆月。  │
│    │        │2段624號│，得手後供己使用，嗣將之│            │
│    │        │前      │棄置在苗栗市○○路好漢坡│            │
│    │        │        │前。                    │            │
├──┼────┼────┼────────────┼──────┤
│    │98年3月 │苗栗市中│以自備鑰匙竊取庚○○所有│甲○○竊盜，│
│    │19日14時│正路1216│之車牌號碼LX-8533號自小 │累犯，處有期│
│ 5  │50分許  │號前    │貨車，得手後供己使用，嗣│徒刑肆月，扣│
│    │        │        │將之棄置在臺中市東區新民│案之鑰匙壹支│
│    │        │        │街112號前。             │沒收。      │
├──┼────┼────┼────────────┼──────┤
│    │98年3月 │臺中市東│以自備鑰匙竊取卯○○所有│甲○○竊盜，│
│    │20日0時 │區○○街│之車牌號碼A4-5438號自小 │累犯，處有期│
│ 6  │許      │68號前  │貨車，得手後供己使用，嗣│徒刑肆月，扣│
│    │        │        │將之棄置在苗栗市○○路41│案之鑰匙壹支│
│    │        │        │9號前。                 │沒收。      │
├──┼────┼────┼────────────┼──────┤
│    │98年3月 │苗栗縣頭│見戊○○所有之車牌號碼E5│甲○○竊盜，│
│    │20日22時│份鎮中正│-4682號自小貨車鑰匙未拔 │累犯，處有期│
│ 7  │許      │路101號 │，即將該車開走而竊取之，│徒刑肆月。  │
│    │        │前      │得手後供己使用。        │            │
├──┼────┼────┼────────────┼──────┤
│    │98年3月 │苗栗市英│以自備鑰匙竊取丙○○所有│甲○○竊盜，│
│    │20日23時│才路之文│之車牌號碼MF-0830號自小 │累犯，處有期│
│ 8  │許      │化局後方│貨車，得手後供己使用，嗣│徒刑肆月，扣│
│    │        │        │將之棄置在苗栗縣頭份鎮仁│案之鑰匙壹支│
│    │        │        │愛里91號前。            │沒收。      │
├──┼────┼────┼────────────┼──────┤
│    │98年3月 │苗栗市新│以自備鑰匙竊取乙○○所有│甲○○竊盜，│
│    │21日2時 │苗里新苗│之車牌號碼0921-PQ號自小 │累犯，處有期│
│ 9  │許      │街32號  │貨車，得手後供己使用，嗣│徒刑肆月，扣│
│    │        │        │將之棄置在苗栗市○○街冠│案之鑰匙壹支│
│    │        │        │陽撞球場前。            │沒收。      │
├──┼────┼────┼────────────┼──────┤
│    │98年3月 │苗栗市中│以自備鑰匙竊取辛○○所有│甲○○竊盜，│
│    │21日4時 │山北路北│之車牌號碼MG-7542號自小 │累犯，處有期│
│ 10 │許      │苗市場後│貨車，得手後供己使用，嗣│徒刑肆月，扣│
│    │        │方      │將之棄置在苗栗市○○路上│案之鑰匙壹支│
│    │        │        │。                      │沒收。      │
├──┼────┼────┼────────────┼──────┤
│    │98年3月 │苗栗市恭│以自備鑰匙竊取丁○○所有│甲○○竊盜，│
│    │21日11時│敬里中正│之車牌號碼4316-NA號自小 │累犯，處有期│
│ 11 │許      │路1174號│貨車，得手後供己使用，並│徒刑肆月，扣│
│    │        │前      │將車上之砂輪機及其他工具│案之鑰匙壹支│
│    │        │        │變賣得手2,000元，嗣將之 │沒收。      │
│    │        │        │棄置在苗栗市巨蛋前。    │            │
└──┴────┴────┴────────────┴──────┘
附錄論罪科刑法條
中華民國刑法第320條：
意圖為自己或第3人不法之所有，而竊取他人之動產者，為竊盜
罪，處5年以下有期徒刑、拘役或5百元以下罰金。
意圖為自己或第3人不法之利益，而竊佔他人之不動產者，依前
項之規定處斷。
前2項之未遂犯罰之。
中華民國刑法第325條：
意圖為自己或第三人不法之所有，而搶奪他人之動產者，處6月
以上5年以下有期徒刑。
因而致人於死者，處無期徒刑或7年以上有期徒刑，致重傷者，
處3年以上10年以下有期徒刑。
第1項之未遂犯罰之。


司法院資訊處製作；財團法人民間司法改革基金會備份。
